臺灣板橋地方法院刑事判決　　　　　　　　　　　　九十三年度訴字第二二三０號
　　公　訴　人　臺灣板橋地方法院檢察署檢察官
　　被　　　告　甲○○
右列被告因違反毒品危害防制條例案件，經檢察官提起公訴（九十三年度毒偵字第四
四二四號），本院合議庭裁定依簡式審判程序審理，本院判決如左：
    主  文
甲○○連續施用第一級毒品，累犯，處有期徒刑柒月。又連續施用第二級毒品，累犯
，處有期徒刑月。應執行有期徒刑捌月。
扣案海洛因壹包（淨重零點公克）沒收銷燬之。
    事  實
一、甲○○有多項前科，曾因犯搶奪罪，經本院以八十七年度訴字第一九八三號判決
    判處有期徒刑八月，上訴後經臺灣高等法院以八十九年度上訴字第三五四號判決
    駁回確定，於民國九十年六月十六日執行完畢（於本件構成累犯）。且其前因施
    用毒品案件，經送強制戒治，於八十九年十月十六日期滿釋放，由本院以八十七
    年度易字第一六九九號判決免刑確定後，復因施用第二級毒品安非他命案件，經
    判處有期徒刑六月，並於九十二年二月二十四日確定。詎甲○○仍未戒除毒癮，
    於上開受強制戒治執行完畢（八十九年十月十六日）釋放後之五年內，復基於分
    別施用第一級毒品海洛因與第二級毒品安非他命之概括犯意，自九十二年八、九
    月間起至九十三年九月二十九日下午六、七時許，多次在臺北縣新莊市○○○路
    二七五巷九號四樓施用海洛因；復自九十二年八、九月間起至九十三年九月二十
    九日上午，多次在臺北縣新莊市○○○路二七五巷九號四樓施用安非他命。嗣為
    警於九十三年九月二十九日下午七時三十分許，前往甲○○位於上址臺北縣新莊
    市○○○路二七五巷九號四樓，經其同意入內搜索，扣得其所有之海洛因一包（
    淨重零點三三公克），且警方採其尿液檢驗呈安非他命與嗎啡陽性反應（按施用
    海洛因經水解後呈嗎啡陽性反應）而查悉上情。
二、案經臺北市政府警察局大安分局報告臺灣板橋地方法院檢察署檢察官偵查起訴。
    理  由
一、訊據被告甲○○對於右揭犯罪事實均坦承不諱。再被告為警於九十三年九月三十
    日凌晨零時四十分許，採尿送驗結果，其尿液呈安非他命與嗎啡陽性反應（按施
    用海洛因經水解後呈嗎啡陽性反應）等情，此有臺北市政府警察局大安分局煙毒
    、麻藥案件尿液委驗單與臺灣尖端先進生技醫藥股份有限公司出具之濫用藥物檢
    驗報告各一紙附卷可稽（見偵查卷第五十五頁、第五十三頁）。此外，復有毒品
    海洛因一包（淨重零點三三公克），扣案足資佐證，而上開扣案之粉末經送驗結
    果，確係海洛因，淨重亦如上述等情，亦有卷附法務部調查局出具之鑑定通知書
    一紙可稽（見偵查卷第五十一頁）。另被告前因施用毒品案件，經送強制戒治，
    於八十九年十月十六日期滿釋放，由本院以八十七年度易字第一六九九號判決免
    刑確定後，復因施用第二級毒品安非他命案件，經送強制戒治，並由公訴人提起
    公訴，經本院以九十一年度易字第三二二四號判決判處有期徒刑六月，並於九十
    二年二月二十四日確定等情，復有上開不起訴處分書、判決書與臺灣高等法院被
    告全國前案紀錄表各一件在卷足參（見偵查卷第五十七至六十頁及本院卷）。事
    證明確，被告犯行堪以認定，應予依法論科。
二、查海洛因與安非他命分別屬於毒品危害防制條例第二條第二項第一款、第二款所
    列之第一級、第二級毒品。故核被告所為，係犯毒品危害防制條例第十條第一項
    之施用第一級毒品罪與第二項之施用第二級毒品罪。又被告施用海洛因與安非他
    命前後非法持有海洛因與安非他命之低度行為，應為施用之高度行為所吸收，應
    僅論以施用之高度行為。再被告先後多次施用海洛因與安非他命之犯行，時間緊
    接，犯罪構成要件各相同，所犯罪名皆屬同一，顯各係基於概括犯意反覆為之，
    應均論以連續犯之一罪，並各依刑法第五十六條之規定，加重其刑。另公訴人雖
    僅起訴被告於九十三年九月三十日凌晨零時四十分許，為警採尿前二十六、九十
    六小時內某時，在不詳處所施用第一、二級毒品海洛因及安非他命之犯行，未就
    被告自九十二年八、九間起至前開時間前為止，施用海洛因與安非他命之犯行起
    訴，然檢察官就犯罪事實之一部起訴者，其效力及於全部，本院自應就屬於連續
    犯裁判上一罪之其餘上開部分一併加以裁判，併此敘明。再被告係分別施用海洛
    因與安非他命，則被告所犯之上開施用第一級毒品罪與施用第二級毒品罪，犯意
    各別，罪名亦異，應予分論併罰。查被告有多項前科，曾因犯搶奪罪，經本院以
    八十七年度訴字第一九八三號判決判處有期徒刑八月，上訴後經臺灣高等法院以
    八十九年度上訴字第三五四號判決駁回確定，於九十年六月十六日執行完畢等情
    ，此有卷附臺灣高等法院被告全國前案紀錄表可稽，其於五年以內再犯本件有期
    徒刑以上之罪，為累犯，應依刑法第四十七條規定加重其刑，並依刑法第七十條
    之規定，遞加重之。爰審酌被告施用毒品屢次不改，危害身心甚鉅，且施用後可
    能做出對於他人或社會有危害之衝動行為，及被告犯後坦承犯行，甚有悔意，態
    度尚佳等一切情狀，量處如主文所示之刑，並定其應執行刑，以資懲儆。
三、扣案毒品海洛因一包（淨重零點三三公克），應依毒品危害防制條例第十八條第
    一項前段之規定，不問屬於犯人與否，就上開物品應宣告沒收銷燬之。
四、末按「除被告所犯為死刑、無期徒刑、最輕本刑為三年以上有期徒刑之罪或高等
    法院管轄第一審案件者外，於前條第一項程序進行中，被告先就被訴事實為有罪
    之陳述時，審判長得告知被告簡式審判程序之旨，並聽取當事人、代理人、辯護
    人及輔佐人之意見後，裁定進行簡式審判程序。」刑事訴訟法第二百七十三條之
    一第一項定有明文。查本件被告所犯上開施用第一級、第二級毒品之罪，均非最
    輕本刑為三年以上有期徒刑之罪，且被告於本院九十三年十二月三十一日審判程
    序進行中，復就被訴之事實為有罪之陳述，經告知被告簡式審判程序之旨，被告
    及公訴人對於本件改依簡式審判程序審理亦均表示無意見，本院即依前揭刑事訴
    訟法規定，裁定本件進行簡式審判程序，末此敘明。
據上論斷，應依刑事訴訟法第二百九十九條第一項前段、第二百七十三條之一第一項
，毒品危害防制條例第十條第一項、第二項、第十八條第一項前段，刑法第十一條前
段、第五十六條、第四十七條、第七十條、第五十一條第五款，判決如主文。
本案經檢察官楊仲農到庭執行職務。
中　　　華　　　民　　　國　　九十三　　年　　　十二　　　月　 三十一   日
                          臺灣板橋地方法院刑事第七庭
                              法　官  許必奇
右正本證明與原本無異。
如不服本判決，應於判決送達後十日內，向本院提出上訴狀。
                              書記官  金和國
中　　　華　　　民　　　國　　九十三　　年　　　十二　　　月　 三十一   日
附錄：
毒品危害防制條例第十條：
施用第一級毒品者，處六月以上五年以下有期徒刑。
施用第二級毒品者，處三年以下有期徒刑。
